# 请问陈老师关于采购返利的问题

提问人：dsxu 时间：2019-08-22 16:29:58
陈老师：
您好！
我们审计中碰到一个问题，客户与供应商签订协议，规定在当年采购额达到多少时候，在下一年某一月份采购时候，供应商给予一定免费产品作为返利（年末可以合理估计），公司 2018 年根据 2017 年实际采购情况，在 2018年当年收到 400 万价值的实物返利（在 2018 年 2 月份，一共采购了 100吨货物，只确认了 90 吨的价格），我们认为应该按照权责发生制在 2017年末补提冲减相关成本和存货，需进行追溯处理。但客户认为，其如此操作，系在下一年度作为销售折扣处理，其会计处理并无不妥，且其如此会计处理更为谨慎，不同意追溯。
请问陈老师，上述哪种更为合理呢？谢谢！

回答人：chenyiwei
对采购返利，也应按照权责发生制原则处理。对于明确对应于本年度的采购业务，且期末数量和金额能够可靠计量的返利（实物返利），应确认一项预付账款，并冲减本年度的采购成本（相应影响本期营业成本和期末存货价值）。客户作为下一年度销售折扣处理的做法不合理。